# 对合营企业的收取资金占用费如何考虑未实现交易损益的抵消？

提问人：yhzhuwei 时间：2017-04-12 15:59:09
求助，陈版： 1 、本公司为支持合营企业的固定资产建造活动，将部分应收票据背书转让给合营企业，合营企业直接将票据背书转让给其供应商，假定合营企业于 2016 年 12 月 31 日，未将上述款项偿还给我公司，那么本公司对合营企业的资金占用时间如何界定？、是按照背书日作为资金占用的起点开始计算还是？按照票据到期日开始计算？ 2 、合营企业对上述借款应该符合利息资本化条件，将其计入在建工程并转让固定资产进行核算，对上述资金占用的利息是否需要考虑顺流交易的未实现抵消？ 3 、如果资金的提供方是本公司全资控股的子公司提供，是否也需要考虑顺流交易的未实现抵消？（准则只讲述合营企业的投资方与合营企业之间的交易需要考虑未实现抵消）

回答人：chenyiwei
1 、没有具体规定，可以由双方自行约定资金占用费收取的起始时间。个人更倾向于基于票据在这一过程中扮演的“准货币”角色，按照背书转让日开始计算。 2 、是，考虑对资本化利息进行顺流交易未实现损益的抵销处理。 3 、在合并报表层面也同样需要考虑。但个别报表层面权益法核算时不用考虑。合并报表层面调整时直接借记利息收入，贷记长期股权投资。